# 关于预付账款何时转在建工程的问题

提问人：realcj22 时间：2022-07-25 15:37:28
最近接了一个事业单位的年报审计，审计中发现报表上面存在大额的预付账款，按明细账反映是一项设备设施的安装工程，分三期付款，今年其实已经接近完工，单位已经在组织竣工决算了。
我个人觉得分类有些问题，所以专程和前任会计师沟通了一下，他的理解是，如果项目全部外包的话可以不按照完工比率记在建工程，是在最后做竣工结算的时候转在建工程，前期就应该放在预付账款。我个人觉得这种说法有点站不住脚，大多数单位有工程项目肯定是外包的，如果都在竣工时再转在建工程，那这个项目设立的意义是什么，直接从预付账款转固定资产不就行了，理简洁明了。
我个人的理解是前期买材料属于预付账款，只要开始动工了，到年底就应该按完工比率转一部分去在建工程，全部完工后余额转在建工程，竣工完成再转固定资产，这样比较符合逻辑。
所以请大佬们评判一下，到底是那种思路正确，是否有比较权威的处理意见，还请各位大佬解惑。
在政府会计版块发贴至今无人回复，只能在就里发了。

回答人：chenyiwei
我理解这个问题与在企业会计体系下处理问题的一般原则相同，即根据本单位取得实物资产控制权、风险和报酬的进度和比例，逐步从预付账款（报表上列报为“其他非流动资产”）转入在建工程。因此主帖中你的意见基本合理，即按照完工进度逐步结转，同时还应挂出已完工未付款部分作为负债。